臺灣高等法院高雄分院刑事判決　　　　 93年度上易字第677號
上　訴　人　臺灣屏東地方法院檢察署檢察官
被　　　告　戊○○
上列上訴人因被告竊盜案件，不服臺灣屏東地方法院93年度易字
第328 號中華民國93年10月22日第一審判決（起訴及併辦案號：
臺灣屏東地方法院檢察署93年度偵字第1900號、2057號、3956號
、4854號及臺灣高雄地方法院檢察署93年度偵字第9258號），提
起上訴，本院判決如下：
     主  文
原判決關於竊盜部分暨定執行刑撤銷。
戊○○共同連續結夥三人以上攜帶兇器竊盜，累犯，處有期徒刑
肆年貳月。扣案如附表一、二、三、四所示之物均沒收。
     事  實
一、戊○○曾於民國（下同）87年間，因竊盜案件經臺灣屏東地
    方法院判處有期徒刑10月確定（87年易字第1315號），甫於
    90年10月6 日執行完畢，惟猶不知警惕，復因連續竊取電纜
    線，而為本院於93年3 月9 日以92年上易字第1447號判處有
    期徒刑3 年，刑前強制工作3 年確定（該判決之事實與本件
    時間相隔將近1 年，其間戊○○曾進入戒治處所施以強制戒
    治，執行完畢後數月再犯本案，顯非基於概括犯意反覆所為
    ，該案與本案應無連續犯之裁判上一罪關係），竟仍不知悛
    悔，又基於意圖為自己不法所有之概括犯意，或獨自一人，
    或分別與麥光華（未據起訴）、涂雅萍、簡福清、簡正雄（
    以上三人另案起訴）等人基於竊盜之犯意聯絡，自93年1 月
    1 日起至93年8 月28日止，連續在後列時間、地點，獨自一
    人或與上開人等，以下列方法，竊取他人之供電設備電纜線
    （即電線）、汽車及沖天炮等物品（詳細名稱、數量、價值
    如後述）：
    (一)1.於93年1 月1 日凌晨零時許，攜帶其所有客觀上可供為
        兇器使用之鐵槌、鏟子及油壓剪各1 把，趁工廠停工之
        機會，自無圍牆處進入高雄縣岡山鎮嘉新水泥公司（下
        稱嘉新公司）內，剪斷竊取該公司所有之供電設備電纜
        線約200 公尺﹝價值約新臺幣（下同）3 萬元﹞。得手
        後，再以其所有之手推車將電纜線推往其向萬濱租車行
        租用之車號JJ-2551 號箱型車上，駕駛該車將電纜線載
        運至姓名不詳之中古舊貨商處販售，得款2 萬元。
      2.於93年1 月6 日上午8 時30分許，攜帶其所有客觀上可
        供為兇器使用之鐵槌、鏟子及油壓剪各1 把，在屏東縣
        內埔鄉建興村榮華巷台糖隘寮溪農場第3 號井，剪斷竊
        取臺灣糖業股份有限公司（下稱臺糖公司）所有之供電
        往上開箱型車內放置，載運至姓名不詳之中古舊貨商處
        販售，得款3,000 元。
      3.於93年3 月2 日凌晨零時許，攜帶其所有客觀上可供為
        兇器使用之鐵槌、鏟子及油壓剪各1 把，自未上鎖之大
        門，進入高雄縣岡山鎮○○○路78號內，剪斷竊取超群
        企業行即甲○○所有之供電設備電纜線約60公尺。得手
        後，再以手推車將電纜線推往上述箱型車上放置，載運
        至姓名不詳之中古舊貨商處販售，得款1 萬5,000 元。
      4.於93年3 月3 日下午9 時許，攜帶其所有客觀上可供為
        兇器使用之鐵槌、鏟子及油壓剪各1 把，在屏東縣瑪家
        鄉原住民文化園區停車場下方，剪斷竊取自來水公司第
        7 區屏東營運所所有之供電設備電纜線約600 公尺。得
        手後，再以手推車將電纜線推往箱型車上放置，載運至
        姓名不詳之中古舊貨商處販售，得款4,000 元。
      5.於93年3 月4 日上午8 時許，攜帶其所有客觀上可供為
        兇器使用之鐵槌、鏟子及油壓剪各1 把，自未上鎖之大
        門，進入高雄縣岡山鎮○○○路80號倉庫，剪斷竊取壬
        ○○所有之供電設備電纜線約150 公尺（價值約15萬元
        ）。得手後，再以手推車將電纜線推往箱型車上放置，
        載運至姓名不詳之中古舊貨商處販售，得款1 萬8,000
        元。嗣於93年3 月5 日下午6 時30分許為警循線在戊○
        ○友人李彥賢（不知情）位於屏東縣內埔鄉○○村○○
        街403 巷49號之居所內查獲，並扣得附表一及附表五編
        號1.至4.所示之物品。（以上事實之起訴案號為93年度
        偵字第19 00 號）
    (二)於93年3 月22日凌晨一時許，承前竊盜概括犯意，在屏東
      縣長治鄉○○路高鳳技術學院前，趁車窗未關閉之機會，
      徒手開啟車門進入庚○○所有之車號P4-2453 號自用小貨
      車內，再持其所有之鑰匙一把打開電門，竊取上開自用小
      貨車（價值約10萬元），得手後供己作為交通工具使用。
      戊○○為使他人難以辨識該車之真正車號，復於同年3 月
      某日，另行基於行使變造特許證之犯意，在不詳地點，先
      以筆塗改及以膠布黏貼之方式，將上開自用小客車之車牌
      號碼變造為「B4-2458 」後，駕駛該車而行使該變造之車
      牌，足生損害於庚○○及監理機關管理車籍之正確性（變
      造特許證部分，業經原審同案判刑確定）。嗣於93年3 月
      25日凌晨零時45分許，戊○○駕駛該車行駛至高雄縣大寮
      鄉○○街9 號前時，為警查獲，並扣得如附表二所示之鑰
      匙1 把。（以上事實之起訴案號為93年度偵字第2057號，
      ，經公訴人於原審審理中追加起訴。）
    (三)於93年5 月3 日下午5 時至6 時40分許間，與麥光華基於
      意圖為自己不法所有之犯意聯絡，由麥光華駕駛車號WK-4
      012 自用小客車，搭載戊○○一同前往高雄縣大樹鄉○○
      路124 號丙○○所有之倉庫外，先由麥光華踰越該倉庫已
      破損之玻璃窗戶進入倉庫內開啟大門，讓戊○○自大門進
      入倉庫搜尋有價值之物品，麥光華因見倉庫內屬丑○○所
      有之沖天炮3 箱（內有72盒，價值約1,500 元）可供施放
      玩樂，遂將之竊取搬運至前開自用小客車上。戊○○、麥
      光華得手後，正欲離去時，為丙○○發現報警，嗣為警循
      線在高雄縣大樹鄉○○村○○路嶺水幹76左20附近斜坡草
      地上查獲，並扣得前開沖天炮3 箱（已發還丑○○）。（
      以上事實之併辦案號為臺灣高雄地方法院檢察署93年度偵
      字第9258號）
    (四)1.於93年7 月22日4 時至5 時許，與涂雅萍、簡福清、簡
        正雄等人共同基於意圖為自己不法所有之犯意聯絡，攜
        帶簡福清所有、客觀上可供為兇器使用之油壓剪1 支、
        老虎鉗1 支、美工刀1 支及電桿螺絲釘4 支，由簡正雄
        駕駛汽車，搭載涂雅萍、簡福清、簡正雄，結夥4 人至
        屏東縣內埔鄉竹圍村永豐巷1 號，由戊○○持油壓剪剪
        斷電線後，再由簡福清、簡正雄及涂雅萍一同搬運至車
        上之方法，共同竊取丁○○所有之電纜線30公尺（價值
        約3 萬元）。得手後，由簡正雄及簡福清駕車將電纜線
        及使用工具攜往夢之鄉汽車旅館第121 號房內藏放，戊
        ○○及涂雅萍則另行騎乘機車離去。
      2.於93年7 月22日9 時許，戊○○與涂雅萍承前犯意聯絡
        ，一同騎乘車號XPO-210 號重型機車，攜帶戊○○所有
        、客觀上可供為兇器使用之油壓剪一支（未扣案），在
        屏東縣內埔鄉○○村○○路550 巷3 號新長宏公司內，
        由戊○○以該油壓剪剪斷竊取該公司所有之供電設備電
        纜線15公尺（價值約2 萬元），涂雅萍則在一旁把風。
      3.於93年7 月22日10時許，戊○○與涂雅萍承前犯意聯絡
        ，一同騎乘前開機車，攜帶戊○○所有、客觀上可供為
        兇器使用之油壓剪1 支（未扣案），在屏東縣內埔鄉○
        ○村○○路218 巷2 號，由戊○○以該油壓剪剪斷芝林
        企業公司（以下簡稱芝林公司）所有之電纜線8 公尺（
        價值約1 萬元）後予以竊取，涂雅萍則在一旁把風。
      4.於93年7 月22日11時許，戊○○與涂雅萍承前犯意聯絡
        ，一同騎乘前開機車，攜帶戊○○所有、客觀上可供為
        兇器使用之油壓剪1 支（未扣案），在屏東縣長治鄉進
        興村隘寮溪農2 號井處，由戊○○以該油壓剪剪斷臺糖
        公司所有之供電設備電纜線30餘公尺（價值約1 萬元）
        後予以竊取，涂雅萍則在一旁把風。嗣於同日12時許，
        涂雅萍及戊○○共乘前開機車載運竊得之削皮電纜線，
        行經屏東縣長治鄉○○村○○路臺糖農場時，為警攔檢
        查獲，戊○○跳車逃逸，警方則扣得已削皮之電纜線1
        批。再於同日14時30分許，警方循線在屏東縣內埔鄉○
        ○村○○路87號夢之鄉汽車旅館第121 號房內，查獲簡
        福清及簡正雄，並扣得如附表三所示物品。（以上事實
        之併辦案號為93年度偵字第3956號）
    (五)於93年8 月5 日6 時25分許，與涂雅萍一同攜帶戊○○所
      有、客觀上可供為兇器使用之破壞剪1 支及攀爬電線桿之
      鐵條1 支，在屏東縣屏東市○○路405 巷旁農地處之大溪
      洲高幹27左分4 電線桿及大溪洲27左分5 電線桿處，以破
      壞剪剪斷台灣電力公司（以下簡稱台電公司）所有之電纜
      線192 公尺（價值合約9,580 元）後予以竊取，涂雅萍則
      在一旁把風。嗣於93年8 月5 日6 時25分許為警在屏東縣
      屏東市○○路405 巷旁農地當場查獲涂雅萍，戊○○乘隙
      逃逸，警方當場扣得如附表四及附表五編號5.所示之物品
      。（以上事實之併辦案號為93年度偵字第3956號）
    (六)於93年8 月28日6 時許，在高雄縣大寮鄉○○○路317 巷
      口，以自備鑰匙撬開蘇王麗香所有，交由其姐夫蔡紹源使
      用之車牌號碼F5-2906 號廂型小貨車車門，發動引擎竊取
      該小貨車（價值約8 萬元），得手後供自己做為交通工具
      ，於同年9 月10日8 時，在屏東縣內埔鄉○○村○○路
      103 號旁，為警發現該贓車循線查獲（移送本院併辦案號
      93年偵字第4854號）
二、案經屏東縣警察局內埔分局報請臺灣屏東地方法院檢察署偵
    查起訴，及由高雄縣政府警察局移送臺灣高雄地方法院檢察
    署呈請臺灣高等法院高雄分院檢察署檢察官令轉臺灣屏東地
    方法院檢察署檢察官合併偵查起訴及移送原審與本院併辦。
     理   由
一、訊據被告戊○○對於上開行竊之事實均坦承不諱，而事實欄
    一、(一)部分之竊盜事實，核與被害人超群企業行負責人甲○
    ○、壬○○於警訊及檢察官偵查中指述之情節，證人即嘉新
    公司總務科長乙○○、證人即臺糖公司隘寮溪農場主任辛○
    ○、證人即自來水公司第七區屏東營業所給水站技術師子○
    ○、證人李彥賢於警訊及檢察官偵查中所證述之情節相符，
    且有警卷所附照片34幀可查，並有如附表一所示物品扣案可
    資佐證，事實欄一、(二)部分之竊盜事實，亦經被害人庚○○
    指述明確，且有高雄縣政府警察局贓物認領收據影本、搜索
    暨扣押筆錄各1 紙及照片3 張附卷可稽，並有附表二所示之
    物扣案可證，事實欄一、(三)部分之竊盜事實，除核與被害人
    丑○○於警訊及檢察官偵查中之指訴相符外，亦經共犯麥光
    華於警訊及檢察官偵查中供認稱：伊係踰越倉庫已破損之窗
    戶進入倉庫內，再開啟大門讓被告一同進入行竊等語屬實，
    事實欄一、(四)部分之行竊事實，亦據被害人丁○○、台糖公
    司隘寮溪農場主任辛○○，芝林公司負責人己○○、新長宏
    公司負責人寅○○等人於警訊時指訴綦詳外，復經證人即共
    犯簡福清於檢察官偵查中結證稱：「戊○○剪，我們（即簡
    福清、簡正雄、涂雅萍）三人搬到車上」，共犯涂雅萍於檢
    察官偵查中證述：「我承認（簡福清所為之證詞），我們三
    人一起搬到車上」，於原審審理時證稱：「因我與被告是男
    物保管領結4 紙暨照片10幀附卷可稽；又有扣案如附表三之
    物可證，事實欄一、(五)行竊部分，業據被害人台電公司員工
    癸○○指訴明確，復有贓物認領保管單1 張、照片7 幀及扣
    案如附表四之物可資佐證，涂雅萍雖否認係此部分之共犯，
    惟涂雅萍於原審證述其在現場把風等語屬實，有如前述，若
    涂雅萍未有犯罪行為之分擔，則被告應毋須累贅帶同涂雅萍
    一起前往。又案發時間為凌晨時分，被告又須攀爬至電線桿
    高處剪取電纜線，其竊取電線長度合約200 公尺，若有人在
    旁接應、把風，自較容易達成犯罪目的，證人涂雅萍所言在
    場把風云云合於事理，堪予採信。其既在場把風，自屬共犯
    ，則其空言否認共犯，自不足取，事實欄一、(六)竊盜部分，
    核與被害人蔡紹源指訴情節相符，並有贓物領結1 紙、相片
    12張及汽機車失竊報案3 聯單在卷可稽，是被告之自白核與
    事實相符，自堪信為真實，其罪證已甚明確，犯行堪予認定
    。
二、按所謂兇器，其種類並無限制，凡客觀上足對人之生命、身
    體安全構成威脅，具危險性之物品均屬之，且只須行竊時攜
    帶即為已足，不以行為人初有行兇之意圖為必要。查本件被
    告戊○○所攜帶之鐵槌、鏟子、油壓剪、老虎鉗、美工刀及
    電桿螺絲釘，均為金屬製品，外型尖銳，質地堅硬，足對人
    之生命、身體安全構成威脅，堪認客觀上具危險性，屬刑法
    第321 條第1 項第3 款所稱之兇器。核被告於事實欄一、(一)
    部分所為，係犯電業法第105 條之竊盜電線罪，應依刑法第
    321 條第1 項第3 款之攜帶兇器竊盜罪處斷。被告於事實欄
    一、(二)、(六)部分所為，均係犯刑法第320 條第1 項之竊盜罪
    。被告於事實欄一、(三)部分所為，係犯刑法第321 條第1 項
    第2 款之踰越安全設備竊盜罪。被告於事實欄一、(四)、1.部
    分所為，係犯電業法第105 條之竊盜電線罪，應依刑法第32
    1 第1 項第3 款、第4 款之結夥3 人以上、攜帶兇器竊盜罪
    處斷。被告於事實欄一、(四)、2.至4.及一、(五)部分所為，亦
    係犯電業法第105 條之竊盜電線罪，應依刑法第321 條第1
    項第3 款之攜帶兇器竊盜罪處斷。被告先後多次竊盜犯行，
    時間緊接，所犯竊盜罪之構成要件僅加重條件有所不同，顯
    係基於概括犯意反覆為之，且因法定刑度較輕之普通竊盜罪
    可包含於法定刑度較重之加重竊盜罪，故應依連續犯規定，
    以情節較重之電業法第105 條規定之結夥3 人以上、攜帶兇
    器竊盜（電線）罪論以一罪，並依法加重其刑（最高法院44
    年度台上字第1178號判決可資參照）。被告與麥光華就事實
    欄一、(三)部分之竊盜犯行有犯意聯絡及行為分擔；與涂雅萍
    、簡福清、簡正雄等人就事實欄一、(四)、1.部分之犯行有犯
    意聯絡及行為分擔；被告與涂雅萍另就事實欄一、(四)、2.3.
    4.及(五)部分之犯行有犯意聯絡及行為分擔，均為共同正犯。
    又被告前有如事實欄所示之科刑及執行情形，有台灣高等法
    院被告全國前案紀錄表附卷足憑，其於刑之執行完畢後，5
    年內再犯本件有期徒刑之罪，為累犯，亦應依法加重其刑。
    且因其同時有兩項刑之加重事由，應依法遞加之。公訴人雖
    僅就事實欄一、(一)及(二)所載部分之犯行提起公訴，然檢察官
    就犯罪事實一部起訴者，其效力及於全部，本案被告於事實
    欄一、(三)、(四)、(五)、(六)所載之事實，雖未經起訴，然與前揭
    論罪科刑部分，有連續犯之關係，已如前述，本院自應就屬
    於裁判上一罪之該部犯罪事實一併加以論究。
三、原審予以論罪科刑，固非無見；然查原審就事實欄一、(六)被
    告另於93年8 月28日竊取蘇王麗香所有之自用小貨車之犯行
    未及一併審理，自有未洽，檢察官上訴執此指摘原判決此部
    分不當，非無理由，自應由本院將原判決竊盜部分暨定執行
    刑撤銷，審酌被告前科累累，因有施用毒品之習慣，因缺錢
    施用毒品，即以行竊之手段獲取財物變賣得款購買毒品，甫
    因連續竊取電纜線，經本院判處有期徒刑3 年，刑前強制工
    作3 年確定，現正在台灣台東泰源技能訓練所執行強制工作
    中，及其竊取物品之價值，被害人所受之損失，犯後坦白承
    認，態度尚佳等一切情狀，爰予科處有期徒刑4 年2 月，扣
    案如附表一、二、四所示之物皆為供被告犯罪所用之物，且
    為被告戊○○所有；附表三所示之物亦為供被告犯罪所用之
    物，且為共犯簡福清所有，均已據被告戊○○供明在卷，故
    應依法宣告沒收。至附表五編號一至四之物，均為警方於93
    年3 月5 日查獲時所扣案；同附表編號五之物，則為警方於
    93年8 月5 日查獲時所扣案，然因該等物品，或為被告得手
    後，用以剝取電纜線內之銅線時所用工具，並非行竊時所用
    （如編號一、二、三），或為被告取得之贓物（如編號四之
    電線外殼及編號五之電纜線），非被告所有，故不併予宣告
    沒收。
四、被告變造特許證部分，業經原審同案判刑確定，故不予論述
    ，附此明。
據上論斷，應依刑事訴訟法第369 條第1 項前段、第364 條、第
299 條第1 項前段，電業法第105 條、刑法第11條、第28條、第
56條、第321 條第1 項第3 款、第4 款、第47條、第38條第1 項
第2 款，判決如主文。
本案經檢察官朱文彬到庭執行職務。
中　　華　　民　　國　　94　　年　　1 　　月　　18　　日
　　　　　　　　　刑事第四庭    審判長法　官  蕭權閔
                                      法　官  李嘉興
                                      法　官  陳吉雄
以上正本證明與原本無異。
如不服本判決應於收受本判決後10日內向本院提出上訴書狀，其
未敘述上訴理由者，並得於提起上訴後10日內向本院補提理由書
狀（均須案他造當事人之人數附繕本）「切勿逕送上級法院」。
中　　華　　民　　國　　94　　年　　1 　　月　　19　　日
                                      書記官  梁美姿
附錄本判決論罪科刑法條：
中華民國刑法第321條第1項第3款、第4款：
犯竊盜罪而有左列情形之一者，處6 月以上、5 年以下有期徒刑
：
三  攜帶兇器而犯之者。
四  結夥3 人以上而犯之者。
附表一：
┌─┬───────┬───┬───┬─────────────────┐
│編│扣案物品名稱  │數  量│所有人│      備                  考      │
│號│              │      │      │                                  │
├─┼───────┼───┼───┼─────────────────┤
│一│手推車        │1   台│戊○○│                                  │
├─┼───────┼───┼───┼─────────────────┤
│二│鏟子          │1   支│戊○○│                                  │
├─┼───────┼───┼───┼─────────────────┤
│三│油壓剪        │1   支│戊○○│                                  │
├─┼───────┼───┼───┼─────────────────┤
│四│棉質工作手套  │1   包│戊○○│                                  │
├─┼───────┼───┼───┼─────────────────┤
│五│攀登桿        │6   支│戊○○│                                  │
├─┼───────┼───┼───┼─────────────────┤
│六│噴燈瓦斯      │3   組│戊○○│                                  │
├─┼───────┼───┼───┼─────────────────┤
│七│鐵槌          │1   支│戊○○│                                  │
├─┼───────┼───┼───┼─────────────────┤
│八│延長線        │1   條│戊○○│                                  │
├─┼───────┼───┼───┼─────────────────┤
│九│電鑽          │1   組│戊○○│                                  │
└─┴───────┴───┴───┴─────────────────┘
附表二：
┌─────────┬───┬───┬─────────────────┐
│  扣案物品名稱    │數  量│所有人│      備                  考      │
├─────────┼───┼───┼─────────────────┤
│  鑰匙            │1   把│戊○○│                                  │
└─────────┴───┴───┴─────────────────┘
附表三：
┌─┬───────┬───┬───┬─────────────────┐
│編│扣案物品名稱  │數  量│所有人│      備                  考      │
│號│              │      │      │                                  │
├─┼───────┼───┼───┼─────────────────┤
│一│油壓剪        │1   支│簡福清│                                  │
├─┼───────┼───┼───┼─────────────────┤
│二│老虎鉗        │1   支│簡福清│                                  │
├─┼───────┼───┼───┼─────────────────┤
│三│美工刀        │1   支│簡福清│                                  │
└─┴───────┴───┴───┴─────────────────┘
附表四：
┌─┬───────┬───┬───┬─────────────────┐
│編│扣案物品名稱  │數  量│所有人│       備        考               │
│號│              │      │      │                                  │
├─┼───────┼───┼───┼─────────────────┤
│一│布條          │1   條│戊○○│攀爬電線桿時使用。                │
├─┼───────┼───┼───┼─────────────────┤
│二│鐵條          │1   支│戊○○│攀爬電線桿時使用。                │
├─┼───────┼───┼───┼─────────────────┤
│三│破壞剪        │1   支│戊○○│                                  │
└─┴───────┴───┴───┴─────────────────┘
附表五：
┌─┬──────┬────┬────┬──────────────────┐
│編│扣案物品名稱│數    量│所有人  │        備                 考       │
│號│            │        │        │                                    │
├─┼──────┼────┼────┼──────────────────┤
│一│刀子        │7     支│戊○○  │為被告得手後，用以剝取電纜線內之銅線│
│  │            │        │        │時所用工具，並非行竊時所用。        │
├─┼──────┼────┼────┼──────────────────┤
│二│破壞剪      │1     支│戊○○  │為被告得手後，用以剝取電纜線內之銅線│
│  │            │        │        │時所用工具，並非行竊時所用。        │
├─┼──────┼────┼────┼──────────────────┤
│三│瓦斯噴嘴    │1     條│戊○○  │為被告得手後，用以剝取電纜線內之銅線│
│  │            │        │        │時所用工具，並非行竊時所用。        │
├─┼──────┼────┼────┼──────────────────┤
│  │            │        │        │被告為取出竊得電線內之銅線，須將電纜│
│四│電纜線外殼  │12    包│被害人  │線之外殼剝除，此即為被告加工後所遺留│
│  │            │        │        │之電纜線外殼。                      │
├─┼──────┼────┼────┼──────────────────┤
│五│電纜線      │192公尺 │台電公司│已由台電公司領回。                  │
└─┴──────┴────┴────┴──────────────────┘
                                                      K
